臺灣高等法院刑事裁定
110年度聲字第3579號
聲  請  人  臺灣高等檢察署檢察官
受  刑  人  沈聯基


上列聲請人因受刑人數罪併罰有二裁判以上，聲請定其應執行之
刑（110年度執聲字第1580號），本院裁定如下：
    主  文
沈聯基犯如附表所示各罪所處之刑，應執行有期徒刑貳年拾月。
    理  由
一、聲請意旨略以：受刑人沈聯基因詐欺等數罪，先後經判決確
    定如聲請書附表，應依刑法第53條、第50條第1項前段、第5
    1條第5款規定，定其應執行之刑，爰依刑事訴訟法第477條
    第1項聲請裁定。
二、按裁判確定前犯數罪者，併合處罰之，而數罪併罰有二以上
    裁判者，應定其應執行之刑，其宣告多數有期徒刑者，於各
    刑中之最長期以上，各刑合併之刑期以下，定其刑期，但不
    得逾30年，刑法第50條、第51條第5款、第53條分別定有明
    文。次按刑事訴訟法第370條第2項、第3項，已針對第二審
    上訴案件之定應執行之刑，明定有不利益變更禁止原則之適
    用，於分屬不同案件之數罪併罰有應更定執行刑者，本於同
    為定刑裁定應為相同處理之原則，法院於裁定定應執行之刑
    時，自仍應有不利益變更禁止原則法理之考量，亦即另定之
    執行刑，其裁量所定之刑期，不得較重於前定之執行刑加計
    後裁判宣告之刑之總和，否則即與法律秩序理念及法律目的
    之內部界限有違（最高法院103年度第14次刑事庭決議及最
    高法院93年度台非字第192號判決意旨參照）。　　
三、經查：
　㈠本件受刑人沈聯基因詐欺等數罪，先後經判決確定如附表所
    示之刑，且各該罪均係在附表編號1所示之罪判決確定前所
    犯，並以本院為其犯罪事實最後判決法院，是檢察官聲請定
    應執行刑，本院審核認其聲請為正當，再者，受刑人所犯附
    表編號1至4所示之罪，前經臺灣士林地方法院109年度金訴
    字第182號判決定應執行刑有期徒刑1年8月確定，而附表編
    號5至8所示之罪，前經本院110年度上訴字第449號判決定應
    執行刑有期徒刑1年10月確定，有本院被告前案紀錄表附卷
    可稽，則參照前揭說明，本院就附表所示各罪再定應執行刑
    時，自應受上開判決所定應執行刑總和之內部界限所拘束。
　㈡至受刑人於本院訊問中表示意見：我真的不知情，我是被騙
    ，領錢的畫面確實是我，就只有那個證據，我不知道是詐騙
    ，我以為是博奕公司，又有關定應執行刑部分，不要判錯案
    子，又假慈悲等語（見本院卷第95至96頁）。核前揭否認數
    罪犯行以及基此對併罰定執行刑之意見，並非法院酌定執行
    刑時應予考量之事項，本院無由採納。綜上，依前揭法條規
    定及實務見解，並參酌上開各罪宣告刑總和上限、各刑中最
    長期，審酌受刑人犯罪情節及行為次數，就其所犯前揭各罪
    為整體非難評價，定如主文所示之應執行刑。
據上論斷，應依刑事訴訟法第477條第1項，刑法第50條第1項前
段、第53條、第51條第5款，裁定如主文。
中　　華　　民　　國　　110 　年　　9 　　月　　30　　日
　　　　　　      刑事第七庭  審判長法　官  孫惠琳
　　　　　　　　　　　　　　　　　  法　官  王惟琪
　　　　　　　　　　　　　　　　　  法　官  連雅婷
以上正本證明與原本無異。
如不服本裁定，應於收受送達後5日內向本院提出抗告狀。
                                    書記官  潘文賢
中　　華　　民　　國　　110 　年　　9 　　月　　30　　日

附件：受刑人沈聯基定執行刑案件一覽表　
編　　　　　號  1 2 3 罪　　　　　名  詐欺 詐欺 詐欺 宣　　告　　刑  有期徒刑1年3月 有期徒刑1年4月 有期徒刑1年2月 犯　罪　日　期  109/03/11 109/03/11 109/03/11 偵查(自訴)機關 年　度　案　號  士林地檢109偵 5230號等 士林地檢109偵 5230號等 士林地檢109偵 5230號等 最　後 事實審 法　　院 臺灣高院 臺灣高院 臺灣高院  案　　號 110年度上訴字第91號 110年度上訴字 第91號 110年度上訴字第91號  判決日期 110/02/18 110/02/18 110/02/18 確　定 判　決 法　　院 最高法院 最高法院 最高法院  案　　號 110年度台上字第4764號 110年度台上字第4764號 110年度台上字第4764號  判決確定日期 110/07/29 110/07/29 110/07/29 是否為得易科罰金之案件  否 否 否 備註  附表編號1至4所示之罪前經士林地院109年度金訴字第182號判決定應執行刑有期徒刑1年8月確定   

編　　　　　號  4 5 6 罪　　　　　名  詐欺 詐欺 詐欺 宣　　告　　刑  有期徒刑1年2月 有期徒刑1年4月 有期徒刑1年5月 犯　罪　日　期  109/03/11 109/03/05 109/03/05～ 109/03/06 偵查(自訴)機關 年　度　案　號  士林地檢109偵 5230號等 士林地檢109偵 5230號等 士林地檢109偵 5230號等 最　後 事實審 法　　院 臺灣高院 臺灣高院 臺灣高院  案　　號 110年度上訴字第91號 110年度上訴字第449號 110年度上訴字第449號  判決日期 110/02/18 110/05/19 110/05/19 確　定 判　決 法　　院 最高法院 臺灣高院 臺灣高院  案　　號 110年度台上字第4764號 110年度上訴字第449號 110年度上訴字第449號  判決確定日期 110/07/29 110/08/03 110/08/03 是否為得易科罰金之案件  否 否 否 備註  附表編號1至4所示之罪前經士林地院109年度金訴字第182號判決定應執行刑有期徒刑1年8月確定 附表編號5至8所示之罪前經本院110年度上訴字第449號判決定應執行刑有期徒刑1年10月確定  

編　　　　　號  7 8 罪　　　　　名  詐欺 詐欺 宣　　告　　刑  有期徒刑1年3月 有期徒刑1年5月 犯　罪　日　期  109/03/10 109/03/03 偵查(自訴)機關 年　度　案　號  士林地檢109偵 5230號等 士林地檢109偵 5230號等 最　後 事實審 法　　院 臺灣高院 臺灣高院  案　　號 110年度上訴字第449號 110年度上訴字第449號  判決日期 110/05/19 110/05/19 確　定 判　決 法　　院 臺灣高院 臺灣高院  案　　號 110年度上訴字第449號 110年度上訴字第449號  判決確定日期 110/08/03 110/08/03 是否為得易科罰金之案件  否 否 備註  附表編號5至8所示之罪前經本院110年度上訴字第449號判決定應執行刑有期徒刑1年10月確定